【裁判字號】    92,訴,1730
【裁判日期】    921107
【裁判案由】    詐欺
【裁判全文】
臺灣臺北地方法院刑事判決                        九十二年度訴字第一七三０號
    公  訴  人  臺灣臺北地方法院檢察署檢察官
    被      告  甲○○  男  三.
                丙○○  男  二.
右列被告等因詐欺案件，經檢察官聲請簡易判決處刑（九十二年度偵字第一六二四六
號），嗣經本院受理後（九十二年度簡字第三二一五號），認為不宜以簡易判決處刑
，而改以通常程序審理，因被告等於本院準備程序中為有罪之陳述，嗣經本院合議庭
裁定以簡式審判程序審理，本院判決如左：
    主  文
甲○○、丙○○共同連續以不正方法由自動付款設備得財產上不法之利益，各處有期
徒刑肆月，如易科罰金均以佰元折算壹日。
    事  實
一、丙○○於民國八十九月七月間，因以其母黃美俐為名義人向中華電信股份有限公
    司（以下簡稱中華電信）申請而裝設在其位於台北市○○區○○街四二巷五六弄
    十一號二樓住處之電話號碼為0000000000號之市內電話，經其多次撥
    打聊天室使用該項服務而累積費用達新台幣（下同）一萬八千九百八十六元，其
    因無力繳納鉅額電話費用，竟與甲○○及綽號「阿弟」之真實年籍不詳之成年男
    子共同基於意圖為自己不法利益之概括犯意聯絡，約定由丙○○支付前開電話費
    用之三成予甲○○，另由甲○○以前開電話費用二成之代價委由綽號「阿弟」之
    人，而由綽號「阿弟」之人於八十九年七月二十九日八時二十二分許，撥打台新
    國際商業銀行（以下簡稱台新銀行）所提供之電號號碼為000000000號
    之二十四小時電話理財專線，利用該行位於台北市中山區○○○路○段十七號五
    樓之電話理財中心內所提供之語音轉帳及繳款服務之自動付款設備，未經乙○○
    之同意，以輸入乙○○於該行所開立之00000000000000號帳戶之
    帳號及密碼（按依卷內現存資料尚無證據證明有何侵入電腦設備之行為）之不正
    方法，代繳上開市內電話費用一萬八千九百八十六元，使丙○○取得免繳付上開
    電話費用之財產上不法利益；嗣因丙○○發現上開費用仍未繳清，渠等復承前意
    圖為自己不法利益之概括犯意聯絡，由甲○○通知綽號「阿弟」之人，另由綽號
    「阿弟」之人於八十九年七月三十日一時六分許，撥打台新銀行所提供之前開二
    十四小時電話理財專線，利用該行上開電話理財中心內所提供之語音轉帳及繳款
    服務之自動付款設備，未經乙○○之同意，以輸入乙○○於該行所開立前開帳戶
    之帳號及密碼之不正方法，代繳上開市內電話費用一萬八千九百八十六元，使丙○○取得免繳付上開電話費用之財產上不法利益。嗣經乙○○於八十九年八月三
    日前往台新銀行辦理提款時，因發覺存款遭人以語音轉帳代扣上開二筆電話費用
    而報警處理，經警清查上開市內電話之所有人資料始循線查獲。
二、案經乙○○訴由台北市政府警察局中山分局報請台灣台北地方法院檢察署檢察官
    聲請簡易判決處刑，經本院認不宜以簡易判決處刑，而改依通常程序審理，因甲○○、丙○○於本院準備程序中為有罪之陳述，嗣經本院合議庭裁定以簡式審判
    程序審理。
    理  由
一、右揭犯罪事實，業據被告甲○○、丙○○於本院審理中坦承不諱，且經證人即被
    告丙○○之母黃美俐及台新銀行人員陳慧莉分別於警訊及偵查中證述在卷，核與
    告訴人乙○○於警訊及偵查中所指訴之情節相符，復有台新國際商業銀行電話理
    財中心八十九年八月十八日所出具之電信電話費繳費明細、台新國際商業銀行電
    話理財中心電話理財手冊、中華電信股份有限公司台灣北區電信分公司台北東區
    營運處九十二年五月二十七日北東營第九二Ｃ０七０００七六號函及九十二年六
    月二十六日北東營第九二Ｃ０七０００九四號函在卷可稽，足徵被告二人之自白
    與事實相符。本件事證明確，渠等犯行均堪認定，應予依法論科。
二、按刑法第三百三十九條之三所規範之對象為「以不正方法將虛偽資料或不正指令
    輸入電腦或其相關設備，製作財產權之得喪、變更紀錄」，而依據被告甲○○及
    丙○○之供述，參酌證人陳慧莉之上開證詞及其所提出之電話理財手冊內所載繳
    交中華電信電話費流程，足見被告甲○○及丙○○乃係利用語音以輸入正確密碼
    之方式，藉由提供語音轉帳及繳款服務之自動付款設備而完成電話費用之繳交，
    是被告甲○○及丙○○所為，均應係犯刑法第三百三十九條之二第二項、第一項
    之利用自動付款設備詐欺得利罪。公訴意旨認被告甲○○及丙○○所為係犯刑法
    第三百三十九條之三第二項、第一項之以不正方法將虛偽資料輸入電腦而得財產
    上不法利益罪（聲請簡易判決處刑書原記載為刑法第三百三十九條之三第一項之
    利用電腦設備詐欺罪嫌，嗣經檢察官於本院九十二年十月二十四日審理中當庭更
    正），尚有未洽，惟其基本事實同一，本院自應予以審理，並變更其起訴法條。
    又被告甲○○、丙○○與綽號「阿弟」之真實年籍不詳之成年男子間就上開利用
    自動付款設備詐欺得利犯行，有犯意聯絡及行為分擔，均為共同正犯。又渠等先
    後二次利用自動付款設備詐欺得利之犯行，時間緊接，方法相同，觸犯構成要件
    相同之罪名，顯係基於概括之犯意而為之，為連續犯，均應依刑法第五十六條之
    規定論以一罪，並均依法加重其刑。爰審酌被告甲○○及丙○○二人利用自動付
    款設備將他人財物用以繳付電話費用，影響金融交易秩序及真正所有人之權益，
    雖迄今尚未賠償被害人，然於犯後尚能坦承犯行，及其二人之品行、犯罪動機、
    目的、手段、生活狀況、智識程度、犯罪所得之利益、犯罪所生之損害等一切情
    狀，分別量處如主文所示之刑，並均諭知易科罰金之折算標準。
據上論斷，應依刑事訴訟法第四百五十二條、第二百七十三條之一、第二百九十九條
第一項前段、第三百條，刑法第二十八條、第五十六條、第三百三十九條之二第二項
、第一項、第四十一條第一項，罰金罰鍰提高標準條例第二條，判決如主文。
本案經檢察官陳弘杰到庭執行職務。
中      華      民      國    九十二    年      十一      月      七    日
                                      臺灣臺北地方法院刑事第十五庭
                                          法  官  黃  雅  君
右正本證明與原本無異。
如不服本判決，應於判決送達後十日內向本院提出上訴狀。
                                          書記官  黃  炎  煌
中      華      民      國    九十二    年      十一      月      七    日
附錄本案論罪科刑法條：
中華民國刑法第三百三十九條之二
意圖為自己或第三人不法之所有，以不正方法由自動付款設備取得他人之
物者，處三年以下有期徒刑、拘役或一萬元以下罰金。
以前項方法得財產上不法之利益或使第三人得之者，亦同。


司法院資訊處製作；財團法人民間司法改革基金會備份。
